【裁判字號】    97,訴,3344
【裁判日期】    970905
【裁判案由】    毒品危害防制條例
【裁判全文】
臺灣板橋地方法院刑事判決              97年度訴字第3344號
公  訴  人  臺灣板橋地方法院檢察署檢察官
被      告  甲○
                  （另案在臺灣臺北看守所羈押中）
上列被告因違反毒品危害防制條例案件，經檢察官提起公訴（97
年度毒偵字第5346號），本院依簡式審判程序審理後，判決如下
：
    主    文
甲○施用第一級毒品，累犯，處有期徒刑拾月；又施用第二級毒
品，累犯，處有期徒刑伍月，扣案第二級毒品甲基安非他命驗餘
淨重零點零肆捌公克，沒收銷燬之，扣案包裹前開第二級毒品
甲基安非他命之包裝袋壹個，沒收之。應執行有期徒刑壹年，扣
案第二級毒品甲基安非他命驗餘淨重零點零肆捌公克，沒收銷
燬之，扣案包裹前開第二級毒品甲基安非他命之包裝袋壹個，沒
收之。
    事    實
一、甲○前因施用毒品案件，經本院以90年度毒聲字第3975號裁
    定令入戒治處所施以強制戒治，於戒治期間由本院以91年度
    毒聲字第3338號裁定停止戒治並付保護管束，於民國91年11
    月29日停止戒治處分出臺灣宜蘭戒治所，惟其於保護管束期
    間因違反應遵守事項情節重大，復經本院以92年度毒聲字第
    335 號裁定撤銷停止戒治並令入戒治處所施以強制戒治，而
    於92年8 月20日執行完畢釋放出臺灣臺北戒治所；其另因連
    續竊盜案件，經本院以95年度簡字第1918號判決判處有期徒
    刑5 月確定，又因連續施用第一級、第二級毒品案件，經臺
    灣桃園地方法院以95年度訴字第229 號判決分別判處有期徒
    刑1 年4 月、8 月確定，又因加重竊盜案件，經本院以95年
    度易字第1444號判決判處有期徒刑1 年6 月確定，前開各罪
    刑嗣經本院以96年度聲減字第4470號裁定減刑並定應執行有
    期徒刑1 年10月確定，甫於97年3 月19日縮刑期滿執行完畢
    。
二、詎甲○仍不知悔改，於前開強制戒治執行完畢釋放後5 年內
    ，分別基於施用第一級、第二級毒品之犯意，先於97年6 月
    12日晚間某時許（起訴書略載為於97年6 月13日為警採尿前
    回溯26小時內之某時），在臺北縣板橋市○○路○ 段附近之
    友人住處內（起訴書略載為不詳處所），以針筒注射之方式
    ，施用第一級毒品海洛因1 次；再於97年6 月13日上午某時
    許（起訴書略載為於97年6 月13日為警採尿前回溯96小時內
    之某時），在前開友人住處內（起訴書略載為不詳處所），
    以將第二級毒品甲基安非他命放置在玻璃球吸食器內，再點
    火燒烤吸食煙霧之方式，施用甲基安非他命1 次。嗣於97年
    6 月13日下午5 時30分許，為警在臺北縣板橋市○○路77巷
    3 弄口前查獲甲○，並當場扣得其所有之甲基安非他命（淨
    重0.0350公克、驗餘淨重0.0348公克，起訴書誤載為安非他
    命）1 包。
三、案經臺北縣政府警察局三重分局報請臺灣板橋地方法院檢察
    署檢察官偵查後提起公訴
     理    由
一、本案被告甲○所犯均係死刑、無期徒刑、最輕本刑為3 年以
    上有期徒刑以外之罪，其於準備程序中就被訴事實皆為有罪
    之陳述，經本院告知簡式審判程序之旨，並聽取公訴人、被
    告之意見後，經合議庭裁定由受命法官獨任進行簡式審判程
    序審理，合先敘明。
二、上揭犯罪事實，業據被告甲○於本院準備程序中及審理時均
    坦承不諱，並有搜索扣押筆錄暨扣押物品目錄表1 份在卷可
    參，而其於上開時地為警查獲後，除經採集尿液送台灣檢驗
    科技股份有限公司囑託鑑定結果，確呈嗎啡（按海洛因經施
    用進入人體後，係水解還原成嗎啡，再代謝排出體外，業據
    行政院衛生署藥物食品檢驗局以73藥檢壹字第030221號函文
    說明綦詳，而為本院辦理施用第一級毒品案件職務上所已知
    ）、甲基安非他命之陽性反應，有該公司97年6 月26日濫用
    藥物檢驗報告1 份附卷可稽外，另同日為警扣案之白色透明
    結晶1 包，經送交通部民用航空局航空醫務中心鑑驗，淨重
    0.0350公克、驗餘淨重0.0348公克，檢出甲基安非他命成分
    ，亦有該中心97年6 月26日航藥鑑字第0973227 號毒品鑑定
    書1 件在卷可憑，足以佐證被告自白與事實相符。又被告前
    因施用毒品案件，經本院以90年度毒聲字第3975號裁定令入
    戒治處所施以強制戒治，於戒治期間由本院以91年度毒聲字
    第3338號裁定停止戒治並付保護管束，於91年11月29日停止
    戒治處分出臺灣宜蘭戒治所，惟其於保護管束期間因違反應
    遵守事項情節重大，復經本院以92年度毒聲字第335 號裁定
    撤銷停止戒治並令入戒治處所施以強制戒治，而於92 年8月
    20日執行完畢釋放出臺灣臺北戒治所等情，有臺灣高等法院
    被告前案紀錄表1 份附卷可稽，足徵被告經強制戒治執行完
    畢釋放後，5 年以內再為本案施用第一級、第二級毒品之事
    證明確，被告犯行皆洵堪認定。
三、核被告甲○所為，係犯毒品危害防制條例第10條第1 項、第
    2 項之施用第一級、第二級毒品罪。被告為施用海洛因、甲
    基安非他命而持有海洛因、甲基安非他命之行為，各係其施
    用第一級、第二級毒品犯行之當然結果，皆不另論罪。又查
    被告前因連續竊盜案件，經本院以95年度簡字第1918號判決
    判處有期徒刑5 月確定，又因連續施用第一級、第二級毒品
    案件，經臺灣桃園地方法院以95年度訴字第229 號判決分別
    判處有期徒刑1 年4 月、8 月確定，又因加重竊盜案件，經
    本院以95年度易字第1444號判決判處有期徒刑1 年6 月確定
    ，前開各罪刑嗣經本院以96年度聲減字第4470號裁定減刑並
    定應執行有期徒刑1 年10月確定，而於97年3 月19日縮刑期
    滿執行完畢，有前開臺灣高等法院被告前案紀錄表在卷足徵
    ，其於有期徒刑執行完畢5 年內故意再犯本案有期徒刑以上
    之二罪，依刑法第47條第1 項規定均成立累犯，並皆應加重
    其刑。再被告所犯上開二罪，犯意各別，行為互殊，應予分
    論併罰。爰審酌被告前已有因施用毒品經法院判處罪刑之前
    科紀錄，竟猶不思尋求正當之身心發展，再先後施用足以導
    致精神異常，甚至造成生命危險之毒品，戕害一己之身心健
    康，對社會治安可能之危害程度非微，惟其於犯後尚知坦認
    犯行等一切情狀，分別量處如主文所示之刑，並定其應執行
    之刑，以資懲儆。扣案甲基安非他命驗餘淨重0.0348公克，
    係查獲之第二級毒品，應依毒品危害防制條例第18條第1 項
    前段規定諭知沒收銷燬之（因檢驗需要而經取用滅失之部分
    ，則不再宣告沒收銷燬）；扣案包裹前開甲基安非他命之包
    裝袋1 個，係用於包裝甲基安非他命，防止其裸露、潮濕俾
    便於攜帶，屬被告所有供其施用第二級毒品所用之物，業經
    被告陳明在卷，爰依刑法第38條第1 項第2 款規定，併予宣
    告沒收之。
據上論斷，應依刑事訴訟法第273 條之1 第1 項、第299 條第1
項前段，毒品危害防制條例第10條、第18條第1 項前段，刑法第
11條前段、第47條第1 項、第38條第1 項第2 款、第51條第5 款
，判決如主文。
本案經檢察官顏世翠到庭執行職務。
中    華    民    國    97    年    9     月    5     日
                  刑事第十九庭  法  官  張 兆 光
上列正本證明與原本無異。
如不服本判決，應於判決送達後10日內敘明上訴理由，向本院提
出上訴狀 (應附繕本)，上訴於臺灣高等法院。
                                書記官  曹 秋 冬
中    華    民    國    97    年    9     月    5     日
附錄本案論罪科刑法條：
毒品危害防制條例第10條
施用第一級毒品者，處6 月以上5 年以下有期徒刑。
施用第二級毒品者，處3 年以下有期徒刑。


司法院資訊處製作；財團法人民間司法改革基金會備份。
